【裁判字號】    97,審交訴,103
【裁判日期】    970731
【裁判案由】    公共危險等
【裁判全文】
臺灣高雄地方法院刑事判決           97年度審交訴字第103號
公  訴  人  臺灣高雄地方法院檢察署檢察官
被      告  甲○○
上列被告因公共危險等案件，經檢察官提起公訴（97年度偵字第
94 86 號、97年度調偵字第523 號），經合議庭裁定由受命法官
獨任行簡式審判程序，判決如下：
    主  文
甲○○犯不能安全駕駛動力交通工具罪，累犯，拘役伍拾伍日，
如易科罰金，以新臺幣壹仟元折算壹日。又犯肇事致人傷害逃逸
罪，累犯，處有期徒刑肆月，如易科罰金，以新臺幣壹仟元折算
壹日。
    事  實
一、甲○○於民國97年1 月27日下午1 時25分許，騎乘車號KM9-
    880 號機車，在高雄縣茄萣鄉○○路○段與合和路口，與陳
    美玲所騎乘之車號SZ9-296 號機車發生擦撞，致陳美玲於人
    車倒地後受有右肩、右手肘挫傷、右膝右足踝擦傷之傷害（
    過失傷害部分未據告訴），甲○○於肇事後知悉陳美玲受有
    傷害，竟未對陳美玲採取救護措施或報警前往處理，反基於
    肇事逃逸之故意，騎車逃離現場，嗣經路人記下其車號報警
    處理。甲○○於上開時地肇事乘車返家後，於同日下午2、3
    時許，在其位於臺南市○○區○○路366 號8 樓之11 住 處
    飲用藥酒1 杯後，已達不能安全駕駛交通工具之程度，但因
    車禍扭傷腳，仍貿然酒醉騎乘上開機車外出尋找中醫診所，
    嗣因員警追查上開車禍肇事者，乃撥打電話至甲○○住處要
    求其到案說明，甲○○之妻於得知此訊息後，即撥打甲○○
    之行動電話告知此事，甲○○於同日下午5 時49分許，騎乘
    機車到高雄縣路竹鄉○○村○○路86巷24號高雄縣政府警察
    局湖內交通分隊，因員警發現其身上有酒味，經施以酒測其
    呼氣酒精濃度高達每公升0.55毫克，而悉上情。
二、案經高雄縣政府警察局湖內分局報請臺灣高雄地方法院檢察
    署檢察官偵查起訴。
    理  由
一、被告甲○○所犯為死刑、無期徒刑、最輕本刑為 3年以上有
    期徒刑以外之罪，且非高等法院管轄第一審之案件，其於準
    備程序就前揭被訴事實為有罪之陳述，經告知簡式審判程序
    之旨，並聽取當事人之意見後，本院認無不得或不宜改依簡
    式審判程序進行之處，爰依刑事訴訟法第273 條之1 第1項
    ，裁定由受命法官獨任進行簡式審判程序。
二、前揭事實，業據被告於偵訊及審理中坦承不諱（見偵卷第24
    -25 頁、本院卷第19-20 頁），核與證人即被害人陳美玲於
    警詢中證述情節相符（見警卷第10-11 頁），並有道路交通
    事故現場圖、道路交通事故調查報告表(一)、(二)、郭綜合醫院
    診斷證明書、高雄縣政府警察局湖內分局道路交通事故當事
    人酒精測定紀錄表、酒醉駕駛違反刑法第185 條之2 案件觀
    察記錄表各1 份及現場照片12幀在卷可稽（見警卷第13、17
    -21 頁、偵卷第8-9 頁），足認被告上開自白與事實相符。
    綜上，被告酒駕公共危險及肇事致人傷害逃逸犯行，事證明
    確，應依法論處。
三、核被告所為，係犯刑法第185條之3不能安全駕駛動力交通工
    具罪及同法第185 條之4 肇事致人傷害逃逸罪。被告上開所
    犯兩罪，犯意個別，行為有異，應分論併罰。又被告於90年
    間因違反懲治走私條例案件，經本院90年度訴字第2883號判
    處有期徒刑8 月確定，於92年1 月30日縮刑期滿執行完畢，
    有臺灣高等法院被告前案紀錄表在卷可稽，其於徒刑執行完
    畢後5 年內故意再犯本件有期徒刑以上之兩罪，均為累犯，
    應各依刑法第47條第1 項規定加重其刑。又被告上開肇事致
    人傷害逃逸之行為，雖有可議之處，惟考量被告犯後坦承犯
    行，已與被害人達成調解，賠償被害人新臺幣36 ,000 元，
    業據被告供述明確，並有調解書在卷足憑（見院卷第13 頁
    反面及97年度調偵字第523 號卷第2 頁），參以被害人就本
    件車禍之發生亦有過失（左方車未讓右方車先行）且傷勢未
    重，有高雄縣政府警察局舉發違反道路交通管理事件通知單
    及郭綜合醫院出具之診斷證明書在卷可稽（見警卷第15、13
    頁），足見被告已有悔意，犯罪情節非重，與一般應負全過
    失並造成重大交通事故而危害社會大眾交通安全之情形，顯
    然有別，且公訴檢察官亦請求從輕量刑，並考量是否有酌減
    之可能，是被告本案所犯，誠屬情輕法重，倘仍對其此部分
    犯行科以法定最輕本刑（因被告構成累犯，故應科以7 個月
    以上有期徒刑），猶嫌過重，衡情尚有可憫恕之處，爰就其
    上開所犯肇事致人傷害逃逸罪，依刑法第59條之規定酌減其
    刑，並依法先加後減之。本院審酌被告於發生本案交通事故
    後，明知被害人受有傷害，竟未加以救護、報警或採取其他
    必要措施，即逕行離開現場；又明知飲酒後已達不能安全駕
    駛之程度，仍貿然騎車上路，對於用路人之保護實有不足，
    惟念其犯後坦承犯行，已與被害人達成和解，並交付賠償款
    項予被害人，堪認已有悔意，並參酌被害人就車禍之發生與
    有過失及所受之傷害非重等一切具體情狀，分別量處如主文
    所示之刑，並均諭知如主文所示易科罰金之折算標準，以資
    懲儆。
四、據上論斷，應依刑事訴訟法第273 條之1 第1 項、第299 條
    第1 項前段，刑法第185 條之3 、第185 條之4 、第47條第
    1 項、第59條，刑法施行法第1條之1，判決如主文。
本案經檢察官劉穎芳到庭執行職務。
中    華    民    國    97    年    7     月    31    日
                    交通法庭  法  官  唐照明
以上正本證明與原本無異。
如不服本判決應於判決送達後10日內，向本院提出上訴書狀。
中    華    民    國    97    年    7     月    31    日
                              書記官  許珈綺
附錄本判決論罪科刑法條全文：
刑法第185 條之3
服用毒品、麻醉藥品、酒類或其他相類之物，不能安全駕駛動力
交通工具而駕駛者，處一年以下有期徒刑、拘役或科或併科十五
萬元以下罰金。
刑法第185條之4
駕駛動力交通工具肇事，致人死傷而逃逸者，處6 月以上5 年以
下有期徒刑。


司法院資訊處製作；財團法人民間司法改革基金會備份。
